# 终止经营

提问人：D6题 时间：2021-03-28 09:33:04
求教陈版
公司有一家分公司，系很多年前公司原员工离职后成立的。因各种原因，成立至今，公司未参与过该分公司的经营、决策，也从未获取分公司的财务报表。
公司拟以 2020 年作为上市申报第一年，经过沟通，发现该分公司近几年已基本无经营活动，且因以前年度经营活动的不规范，存在税收罚款未缴清。分公司负责人已被判入狱，暂无法完成注销。
请问：
1 、如果能获取到该分公司 2020 年财务报表，能否作为终止经营处理。
2 、如果可以作为终止经营处理，资产类科目结转至“持有代售资产”，负债类科目结转至”持有待售负债“，权益类和损益类科目是否需要结转，怎么结转？
3 、如果不能作为终止经营处理，建议如何处理呢？
谢谢陈版！

回答人：chenyiwei
会计准则中的“终止经营”概念不是你说的意思。这属于待注销的分公司，但不应作为终止经营披露及列报。
如果短期内无法解决该分公司的注销问题，鉴于其风险，建议考虑新设一家公司作为上市主体，将拟上市的业务注入，运行满三年（至少）后再申报。